【裁判字號】    90,易,3399
【裁判日期】    901213
【裁判案由】    恐嚇
【裁判全文】
臺灣臺中地方法院刑事判決                          九十年度易字第三三九九號
    公  訴  人  臺灣台中地方法院檢察署檢察官
    被      告  甲○○
右被告因恐嚇案件，經檢察官提起公訴 (九十年度偵字第三九七三號），本院判決如
左：
      主  文
甲○○連續以加害生命、身體、財產之事，恐嚇他人致生危害於安全，累犯，處拘役
伍拾日，如易科罰金，以參佰元折算壹日。扣案之刀械一把，沒收。
      事  實
一、甲○○曾於民國 (下同）八十六年八月七日因違反麻醉藥品管理條例案件，經本
    院判處有期徒刑六月，並已確定，於八十六年十月二十四日執行完畢，猶不知悔
    改，復基於概括之犯意，先於九十年二月十九日十時三十分許，在其位於臺中縣
    清水鎮○○里○○路五０九號住處，持其所有非屬槍砲彈藥刀械管制條例所管制
    之刀械一把向其母親乙○○○稱：要給你死等語，使乙○○○心生畏懼，致生危
    害於乙○○○之安全；復於九十年二月二十日十八時五十分許，在上址住處客廳
    及廚房，向乙○○○揚言：要放火燒房子等語，使乙○○○心生恐懼，致生危害
    於其安全。嗣於九十年二月二十日二十時三十分許，乙○○○前至警局報案，乃
    查獲上情，並扣得甲○○所有供恐嚇之上開刀械一把。
二、案經臺中縣警察局清水分局報請臺灣臺中地方法院檢察署檢察官偵查起訴。
      理  由
一、右揭犯行業據被告在警訊中坦承不諱，核與被害人乙○○○在警訊中及在本院審
    理時指訴情節相符，並有扣案之刀械一把可供佐證，並無不合。被告在警訊中就
    其恐嚇被害人乙○○○及購買刀械之情節，均能確切供明，顯見其無精神耗弱之
    情形，其在本院審理時辯稱：有精神方面之疾病云云，無非卸責之詞，不足採信
    。右揭犯行，事證明確，洵堪認定。
二、核被告所為，係犯刑法第三百零五條之恐嚇罪。其先後二次犯行，時間密接，且
    犯罪構成要件相同，顯係基於概括犯意所為，為連續犯，應依刑法第五十六條之
    規定論以一罪，並依法加重其刑。被告曾於八十六年八月七日因違反麻醉藥品管
    理條例案件，經本院判處有期徒刑六月，並已確定，於八十六年十月二十四日執
    行完畢，有臺灣臺中地方法院檢察署被告刑案資料查註紀錄表一件附卷可憑，其
    於五年內再犯有期徒刑以上之本罪，為累犯，應依法遞加重其刑。爰審酌被告犯
    罪之動機、智識程度為國中畢業、與被害人乙○○○係母子關係、手段、所生危
    害及其犯後業據被害人乙○○○諒解等一切情狀，量處如主文所示之刑，並審酌
    其身體、教育、職業、家庭之關係，依法諭知易科罰金之折算標準，以示懲儆。
三、扣案之刀械一把為被告所有供恐嚇犯罪所用之物，業據被告在警訊中陳明在卷，
    爰依法宣告沒收。
四、據上論斷，應依刑事訴訟法第二百九十九條第一項前段、刑法第五十六條、第三
    百零五條、第四十七條、第四十一條第一項前段、第三十八條第一項第二款、罰
    金罰鍰提高標準條例第一條前段、第二條，判決如主文。
中      華      民      國      九十      年      十二      月    十三  日
                                臺灣臺中地方法院刑事第二庭
                                        法  官  羅  永  安
右正本證明與原本無異。
如不服本判決，應於送達後十日內向本院提出上訴狀（須附繕本），上訴於臺灣高等
法院臺中分院。
                                        書記官
中      華      民      國      九十      年      十二      月    十四  日
附錄本案論罪科刑實體法條文：
刑法第三百零五條
以加害生命、身體、自由、名譽、財產之事恐嚇他人，致生危害於安全者，處二年以
下有期徒刑、拘役或三百元以下罰金。


司法院資訊處製作；財團法人民間司法改革基金會備份。
